臺灣高等法院刑事判決　　　　　　　　95年度上易字第2398號
　　上訴人　臺灣桃園地方法院檢察署檢察官
　　被　告　甲○○
上列上訴人因被告竊盜案件，不服臺灣桃園地方法院95年度易字
第1218號，中華民國95年10月13日第一審判決（起訴案號：臺灣
桃園地方法院檢察署95年度偵字第11621號），提起上訴，判決
如下：
    主  文
原判決撤銷。
甲○○連續犯竊盜罪，處有期徒刑柒月。
    事  實
本院認定的犯罪事實引用附件原審判決書事實欄的記載。
    理  由
壹、引用附件原判決書理由欄記載的證據。
貳、公訴人上訴意旨略以：
　　被告曾於九四年六月二一日因竊取桃園縣大溪鎮復興里阿姆
　  坪石門水庫內高價值用材，長三百五十公分、寬九十公分、
    高七十公分的檜木扁柏一支，經法院從輕判處拘役二十日確
    定；竟又以前述方式竊取石門水庫集水區的漂流木，甚至再
    度竊取前次判處拘役二十日的竊盜案中查獲經林務局領回保
    管的檜木扁柏。
    本案行為所生危害尤甚於前案，由前次竊行的一支檜木扁柏
    ，增至櫸木、紅檜、香杉、肖楠及扁柏共三十八支，且均為
    高級用材。
    可證前案的量刑並未對被告形成遏阻矯治再犯的效果，原審
    判處有期徒刑六月，顯然量刑過輕。
參、被告所為犯行屬故意犯，本即存有惡性；就同一手法同類犯
    行一犯再犯，惡性深重；甚至執意再次竊取前次竊行被查獲
    經林務局領回的高級檜木。
    被告專以高級用材為行竊對象，可認被告意圖經不法行為圖
    取的經濟利益，遠超過本案三十八支木料原木的價值新台幣
    （下同）六十二萬五千二百十一元。
    被告於相近的期間內，被查獲二次相同犯行，且嚴重性一次
    甚過一次，量刑不應等同於一般機車竊盜。
    公訴人指稱原判決判處被告有期徒刑六月，顯屬輕縱，有理
    由，應撤銷改判。
    公訴人起訴具體求處有期徒刑一年；審酌被告已自行捐款五
    十萬元給公益團體，認宜量處如主文所示刑罰。
    被告於九一年至九四年間，接續三次犯罪紀錄，有本院被告
    前案紀錄表可憑。九二年六月二日並因業務過失致死案件，
    經法院判處有期徒刑八月，緩刑三年確定。本案及前案二次
    竊盜犯行均屬緩刑期中再故意犯罪，不符合緩刑要件。
肆、適用法律
一、刑事訴訟法第三六九條第一項前段、第三七三條、第三六四
    條、第二九九條第一項前段。
二、刑法第二條第一項前段、第三二Ｏ條第一項；修正前第五六
    條。
三、罰金罰鍰提高標準條例第一條前段。
中　　華　　民　　國　　96　　年　　2 　　月　　9 　　日
   　　　　　　　   刑事第六庭審判長法　官  林堭儀
　 　　　　　　　　　　　　　　　　 法　官  蔡聰明
 　　　　　　　　　　　　　　　　　 法　官  郭豫珍
以上正本證明與原本無異。
不得上訴。
                                    書記官  胡勤義
中　　華　　民　　國　　96　　年　　2 　　月　　9 　　日
附錄：本案論罪科刑法條全文
中華民國刑法第320條
意圖為自己或第三人不法之所有，而竊取他人之動產者，為竊盜
罪，處 5 年以下有期徒刑、拘役或 5 百元以下罰金。
意圖為自己或第三人不法之利益，而竊佔他人之不動產者，依前
項之規定處斷。
前二項之未遂犯罰之。
